【裁判字號】    92,交抗,908
【裁判日期】    921029
【裁判案由】    違反道路交通管理處罰條例
【裁判全文】
臺灣高等法院交通事件裁定                        九十二年度交抗字第九０八號
    抗  告  人  台北市政府警察局北投分局
    被      告  甲○○○商行即蔡碧珠
右抗告人因被告違反道路交通管理處罰條例案件，不服臺灣臺北地方法院，中華民國
九十二年八月十四日所為裁定（九十二年度交聲字第九二０號），提起抗告，本院裁
定如左：
    主  文
抗告駁回。
    理  由
一、原處分機關係以異議人甲○○○商行即蔡碧珠所有之８Ｄ｜○４○７號自用小貨
    車於九十二年五月二十六日下午五時四十五分於臺北市○○路○段因「牌照遺失
    、不報請公路主管機關補發」違規，經臺北市政府警察局北投分局警員依道路交
    通管理處罰條例第十四條第一款之規定，裁處異議人新臺幣三百元。
二、本件異議人於原審聲明異議意旨略以：甲○○○商行即蔡碧珠所有之車號８Ｄ｜
    ○４○７號自用小貨車係違反道路交通管理處罰條例第十四條第一款「牌照遺失
    不報請補發」之規定，按例應責令改正，舉發員警卻逕自開單，按本車依「道路
    交通管理處罰條例」規定停放於路邊，並非行駛於道路中被員警臨檢逮獲等語。
三、按道路交通管理處罰條例第十四條第一款規定：「汽車行駛有左列情形之一者，
    處汽車所有人新臺幣三百元以上六百元以下罰鍰，並責令改正、補換牌照或禁止
    其行駛：一、牌照遺失或破損，不報請公路主管機關補發、換發或重新申請者。
    」，顯然本款規定應係指汽車之牌照遺失或破損，尚未補發、換發或重新申請，
    卻仍在行駛之情形。從而就本案以觀，前開８Ｄ｜○４○７號自用小貨車係少一
    面車牌而停放在路邊之廣告車，業據證人即臺北市政府警察局北投分局交通分隊
    警員陳建中於原審到庭證述屬實，並有採證之照片附卷為證，是雖少一面車牌，
    然該小貨車並非有行駛之情形，實不符合道路交通管理處罰條例第十四條第一款
    之違規情形，尚難以該條例科處異議人罰鍰。原審因認被告異議為有理由，而撤
    銷原處分，另諭知異議人不罰，並無不合。抗告意旨謂道路交通管理處罰條例第
    十四條所謂「行駛」，應包含汽車在道路範圍內即可，非必要汽車係在行駛中云
    云，然查以前開條文其立法裁罰目的，係以汽車懸掛車牌如有遺失或破損即不得
    駕以利用行駛，即在向公路主管機關聲請補發、換發或重新申請後再駕駛，以維
    車輛在行進時交通秩序，受處分人所有汽車雖停放於道路上，惟並未作為行駛之
    用，則其缺少車牌一面對於交通秩序並不生影響，當非前開規定所要處罰之行為
    。故抗告意旨前開所稱尚無理由，抗告應予駁回。
四、據上論結，應依道路交通管理處罰條例第八十九條、道路交通案件處理辦法第二
    十六條，刑事訴訟法第四百十一條，裁定如主文。
中      華      民      國    九十二    年      十      月    二十九    日
                              臺灣高等法院交通法庭
                                  審判長法  官  許  增  男
                                        法  官  陳  孟  瑩
                                        法  官  周  煙  平
右正本證明與原本無異。
不得再抗告。
                                        書記官  蕭  麗  珍
中      華      民      國    九十二    年     十一     月      五      日


司法院資訊處製作；財團法人民間司法改革基金會備份。
